臺灣基隆地方法院交通事件裁定　　　　 94年度交聲字第182號
移送機關即
原處分機關　交通部公路總局台北區監理所基隆監理站
聲明異議人
即受處分人　甲○○
上列聲明異議人即受處分人因違反道路交通管理處罰條例聲明異
議案件，對於交通部公路總局台北區監理所基隆監理站94年8 月
30日所為之處分（原處分案號：基監字第裁42─RA0000000 號）
，聲明異議，本院裁定如下：
    主    文
異議駁回。
    理    由
一、按禁止停車線，用以指示禁止停車路段，以劃設於道路緣石
    正面及頂面為原則，無緣石之道路，得劃設於路面上，本標
    線為黃實線，道路交通標誌標線號誌設置規則第168 條第 1
    項、第2 項分別定有明文。次按道路交通安全規則第112 條
    第1 項第4 款明定：在設有禁止停車標誌、標線之處所不得
    停車。末按駕駛人在設有禁止停車標誌、標線之處所停車者
    ，處新臺幣600 元以上1,200 元以下罰鍰，道路交通管理處
    罰條例第56條第1 項第4 款亦有明文。
二、本件聲明異議人即受處分人甲○○（下稱異議人）將所有之
    車號VX─0252號自用小客車，停放在禁止停車之基隆市○○
    區○○路路段，基隆市警察局交通警察隊（下稱原舉發單位
    ）以異議人「在設有禁止停車標線處所停車（黃線停車）」
    ，有道路交通管理處罰條例第56條第1 項第4 款之違規行為
    ，而於民國94年2 月25日上午8 時28分許掣單舉發，並拍照
    存證。異議人不服舉發，於94年5 月13日向交通部公路總局
    臺北區監理所基隆監理站（下稱原處分機關）提出申請，原
    處分機關請舉發單位調查結果，認異議人確有上揭違規行為
    ，乃於94年8 月30日裁決異議人新臺幣（下同）900 元之罰
    鍰。
三、異議人聲明異議之要旨略以：我於94年2 月25日，將所有之
    車號VX─0252號自用小客車停靠在基隆市○○區○○路16號
    前道路邊緣，係停放在黃線之內，未影響道路交通，且該處
    現已由基隆市政府觀光旅遊局規劃為收費停車格，交通法規
    差異如此之大，令升斗小民無法認同，且該處劃設停車格外
    ，原有之黃色實線仍完封不動，使人民無法信服等語。
四、經查：
　(一)異議人坦承於94年2 月25日將所有之車號VX─0252號自用小
    客車，停靠在劃設有黃實線禁止停車處所之基隆市○○區○
    ○路路段，並有舉發違規照片1 張在卷可佐，其在禁止停車
    處所停車之違規行為，已堪認定。又道路交通管理處罰條例
    所指之道路係指公路、街道、巷衖、廣場、騎樓、走廊或其
    他供公眾通行之地方，該條例第3 條第1 款定有明文。異議
    人經舉發違規地點，業經劃設為禁止停車路段，則在該路段
    供公眾通行之區域，應均屬禁止停車之範圍，而非以黃實線
    之內、外作為判斷標準，觀諸舉發違規照片，異議人停放自
    用小客車處所，雖在禁止停車之黃色實線內，然該處顯係供
    公眾通行之地方，為道路之範疇，亦屬該黃色實線標示之禁
    止停車處所，異議人辯稱停放在黃色實線之內，未影響交通
    云云，尚不可採。
  (二)異議人經舉發違規停放車輛之基隆市○○區○○路16號至18
    號前空地，前係以PC舖設，造成停車秩序紊亂，基隆市警察
    局乃於94年3 月4 日以基警交字第0940016444號函，建請基
    隆市政府交通旅遊局研議增設路邊收費停車格，基隆市政府
    於94年3 月23日會同基隆市警察局、基隆市警察局第一分局
    南榮路派出所、基隆市仁愛區公所及該區崇文里辦公室、基
    隆市交通旅遊局等相關單位至該處履勘，會勘結論為將該處
    漆繪4 格收費停車格，並於停車格漆繪完成，經公告7 日後
    開始收費，嗣該處4 格停車格於同年7 月27日漆繪完成，公
    告7 日後開始收費等情，有基隆市政府94年9 月26日基府交
    工貳字第0940108105號函1 份（含附件基隆市警察局94年 3
    月4 日基警交字第0940016444號函及基隆市政府94年3 月31
    日基府交管貳字第0940032889號函各1 份）在卷可憑。異議
    人經舉發違規地點，嗣雖確經基隆市政府劃設為停車格，然
    基隆市政府基於主管機關之職權，本可裁量該處究應禁止停
    車或劃設為停車格為宜，故而基隆市政府會同相關單位履勘
    現場，考量該處之地理位置、交通狀況等情形，將該處改劃
    設為停車格，核屬行政裁量之範疇，法院並無介入審查之餘
    地。且基隆市政府上開劃設停車格之處分，係自公告後發生
    效力，並無溯及效力，已如前述，是異議人亦無從執此解免
    其上揭違規行為。末以，該處經劃設為停車格後，在停車格
    外側猶漆繪黃色實線乙節，業經基隆市政府以前引94年9 月
    26日基府交工貳字第0940108105號函覆以：劃設停車格時，
    未配合改正，已派員予以塗銷部份禁停黃線，附此敘明。
五、綜上所述，本件異議人違規於禁止停車處所停車之違規行為
    明確，原處分機關調查結果，認受處分人有上揭違規行為，
    依道路交通管理處罰條例第56條第1 項第4 款，裁處受處分
    人900 元罰鍰，核無違誤，本件異議人之異議為無理由，應
    予駁回。
六、據上論斷，應依道路交通案件處理辦法第19條，裁定如主文
    。
中　　　華　　　民　　　國　  94　  年　 10　月   27  日
　　　　　　　　　　　　交通法庭法　官  劉桂金
以上正本證明與原本無異。
對於本件裁定如有不服，應於收受送達後5 日內，向本院提出抗
告書狀，敘述抗告之理由，抗告於臺灣高等法院。
中　　　華　　　民　　　國　  94　  年　 10　月   27  日
                                書記官  丁文宏
